臺灣板橋地方法院刑事判決　　　 　　　 96年度易字第870 號
公　訴　人　台灣板橋地方法院檢察署檢察官
被　　　告　甲○○
上列被告因竊盜案件，經檢察官提起公訴（九十六度偵字第三二
五六號），被告於準備程序就被訴事實為有罪之陳述，本院裁定
改依簡式審判程序審理，判決如下：
    主      文
甲○○踰越安全設備竊盜，累犯，處有期徒刑捌月。
    事      實
一、甲○○前曾於民國九十三年間因竊盜、違反毒品危害防制條
    例等案件，經本院先後判處有期徒刑十月、七月確定，經合
    併執行，於九十五年七月十七日縮刑期滿執行完畢。詎仍不
    知警惕，竟意圖為自己不法所有，於九十五年九月二十九日
    上午十一時許前之某時，至台北縣三重市○○街二號乙○○
    電腦維修工作室，從屋外拉開窗戶後，踰越該安全設備侵入
    室內（侵入住宅部分未據告訴），竊取乙○○所有之現金新
    台幣（下同）一萬元及電腦液晶螢幕一台，得手後旋即逃逸
    。嗣為警循線查獲。
二、案經乙○○訴由台北縣政府警察局三重分局報告台灣板橋地
    方法院檢察署檢察官偵查起訴。
    理      由
一、本案被告甲○○所犯係死刑、無期徒刑、最輕本刑為三年以
    上有期徒刑以外之罪，且非高等法院管轄之第一審案件，其
    於準備程序中就被訴事實為有罪之陳述，經本院告知簡式審
    判程序之旨，並聽取公訴人、被告之意見後，裁定進行簡式
    審判程序，合先敘明。
二、上揭事實，業據被告於本院審理時坦承不諱，並經證人即被
    害人乙○○於警詢時證述之情節相符，且本案案發後，經警
    採集案發現場指紋送驗，核與被告之指紋相符，有內政部警
    政署刑事警察局九十五年十一月二十二日刑紋字第０九五０
    一六０八七三號鑑驗書附卷可稽，足認被告自白核與事實相
    符，應堪採信。本案事證明確，被告犯行，洵堪認定。
三、按窗戶依社會通常觀念，足認為防盜之安全設備，故核被告
    所為，係犯刑法第三百二十一條第一項第二款之加重竊盜罪
    。查被告有如前所述之前案紀錄，於九十五年七月十七日縮
    刑期滿執行完畢，有台灣高等法院被告前案紀錄表附卷可稽
    ，其於受徒刑之執行完畢後，五年以內故意再犯本案有期徒
    刑以上之罪，為累犯，應依法加重其刑。
四、爰審酌被告之素行不佳、犯罪之動機、目的均僅為貪圖一己
    之私利，所竊得財物之價值非鉅，及犯罪後坦承犯行，態度
    尚屬良好等一切情狀，量處如主文所示之刑，以示懲儆。
五、至公訴意旨另以：被告攜帶可供兇器使用之不明工具，破壞
    上址後窗鐵欄杆，侵入其內竊盜，因認被告此部分之犯行，
    亦涉犯刑法第三百二十一條第一項第三款之攜帶兇器竊盜罪
    嫌云云。訊據被告固坦承有前開逾越安全設備竊盜之犯行，
    惟堅決否認有攜帶兇器，辯稱：伊是直接進去的等語。審酌
    被害人於本院審理時到庭陳稱：鐵欄杆沒有被撬開，應該是
    窗戶上的抽風機，再打開窗戶等語（見本院卷第三二頁），
    且本案並無現場照片或扣案物品可資佐證，尚難遽認被告係
    攜帶兇器毀壞安全設備竊盜，爰由本院依職權予以更正。
據上論斷，應依刑事訴訟法第二百七十三條之一第一項、第二百
九十九條第一項前段，刑法第三百二十一條第一項第二款、第四
十七條第一項，判決如主文。
本案經檢察官彭聖斐到庭執行職務。
中　　華　　民　　國　　96    年    5     月    25    日
                  刑事第六庭  法  官  林鈺琅
以上正本證明與原本無異。
如不服本判決應於送達後十日內向本院提出上訴狀。
                              書記官  林蔚然
中　　華　　民　　國　　96    年　　5     月    25    日
附錄本案論罪科刑法條全文：
刑法第三百二十一條：
  犯竊盜罪而有左列情形之一者，處六月以上五年以下有期徒刑
  ：
  一、於夜間侵入住宅或有人居住之建築物、船艦，或隱匿其內
      而犯之者。
  二、毀越門扇、牆垣或其他安全設備而犯之者。
  三、攜帶兇器而犯之者。
  四、結夥三人以上而犯之者。
  五、乘火災、水災或其他災害之際而犯之者。
  六、在車站或埠頭而犯之者。
  前項之未遂犯罰之。
